臺灣屏東地方法院刑事判決　　　　　　100年度交訴字第114號
公　訴　人　臺灣屏東地方法院檢察署檢察官
被　　　告　曾有生
上列被告因業務過失致死案件，經檢察官提起公訴（100 年度偵
字第7745號），被告於準備程序中，就被訴事實為有罪之陳述，
本院告知其簡式審判程序之旨，聽取當事人之意見後，裁定由受
命法官獨任依簡式審判程序審理，茲判決如下：
    主  文
曾有生犯業務過失致人於死罪，處有期徒刑肆月，如易科罰金，
以新臺幣壹仟元折算壹日。
    事  實
一、曾有生領有職業聯結車駕駛執照，係炳廣工程企業有限公司
    之司機，為從事駕駛業務之人，於民國100 年6 月15日上午
    10 時30 分許，駕駛車號535-UL號自用大貨車，沿屏東縣麟
    洛鄉臺1 線由南往北方向行駛，行經省道臺17線401.5 公里
    處時，本應注意行車時應注意車前狀況及2 車併行之間隔，
    而依當時天候晴，柏油路面乾燥、無缺陷、無障礙物，視距
    良好等現場情狀，並無不能注意之情事，竟未注意車前適有
    何月雀騎乘車牌號碼M7P-280 號重型機車行駛於同向前方右
    側，其所駕駛之上開自用大貨車乃撞擊何月雀，何月雀因而
    受有頭部外傷併顱骨及顏面骨開放性骨折、腦組織外溢而死
    亡之情事。曾有生於肇事後，在具偵查犯罪權限之公務員尚
    不知何人為肇事者前，於屏東縣政府警察局屏東分局長治交
    通小隊警員陳賢輝前往現場處理時，主動告以其為肇事者而
    願接受裁判，因而查悉上情。
二、案經何月雀之女傅慧玲訴請臺灣屏東地方法院檢察署檢察官
    及該署檢察官相驗後自動檢舉偵查起訴。
    理  由
一、按本件被告所犯係死刑、無期徒刑、最輕本刑為3 年以上有
    期徒刑以外之罪，而其於本院審理時就被訴事實為有罪之陳
    述，經本院告知簡式審判程序之旨，並聽取其與公訴人之意
    見後，認無不得或不宜改依簡式審判程序進行之情事，依刑
    事訴訟法第273 條之1 第1 項規定，當庭裁定本件行簡式審
    判程序，合先敘明。
二、上揭犯罪事實，業經被告於本院審理時坦承不諱（見本院卷
    第11頁背面、第13頁背面），核與證人賴名政警詢時所證情
    節（見100 年度相字第396 號相驗卷第17頁）相符，復有道
    路交通事故調查報告表（一）、（二）各1 份、道路交通事
    故現場圖1 份及現場照片28張、相驗筆錄1 份、檢驗報告書
    1 份、相驗屍體證明書1 份、法務部法醫研究所檢體監管及
    送驗紀錄表2 份、法務部法醫研究所100 年6 月29日法醫毒
    字第1006101706號函暨所附血清證物鑑定書1 份及相驗照片
    13張附卷可考，足認被告前揭自白與事實相符，本案事證明
    確，被告犯行堪以認定。
三、按汽車行駛時，駕駛人應注意車前狀況，及兩車併行之間隔
    ，並隨時採取必要之安全措施，道路交通安全規則第94條第
    3 項定有明文。查被告既領有汽車駕駛執照( 見100 年度相
    字第396 號卷第34頁) ，對於上開規定自知之甚稔，而依上
    開道路交通事故調查報告表（一）、現場照片所示，車禍當
    時天候晴，柏油路面乾燥、無缺陷、無障礙物，視距良好，
    並無不能注意之情事，是被告行車時未注意車前狀況及兩車
    併行之間隔，肇致本件車禍之發生，並使被害人死亡之事實
    ，甚為明確，足認被告就車禍之發生確有過失，而其過失行
    為與被害人死亡結果間具因果關係。本案事證明確，被告犯
    行洵堪認定，應依法論科。
四、按刑法上所謂業務，係指個人基於其社會地位繼續反覆所執
    行之事務，其主要部分之業務固不待論，即為完成主要業務
    所附隨之準備工作與輔助事務，亦應包括在內( 最高法院71
    年臺上字第1550號判例參照) 。被告曾有生於本件車禍事故
    發生時，駕駛自用大貨車為業務，業據其自承在卷，自屬從
    事駕駛業務之人，其於駕駛自用大貨車業務時，因過失肇事
    致被害人死亡，核被告曾有生所為，係犯刑法第276 條第2
    項之業務過失致人於死罪。又被告於肇事後，在具偵查犯罪
    權限之公務員發覺何人為肇事者前，於員警前往車禍現場處
    理時，當場表明其為肇事人而願受裁判乙節，有道路交通事
    故肇事人自首情形紀錄表1 份在卷可佐，核與自首要件相符
    ，茲依刑法第62條前段之規定，減輕其刑。爰審酌本件被告
    以駕駛自用大貨車為業務，其參與道路交通，自應確實遵守
    交通規則以維護自身及其他用路人之安全，其行經本件事故
    路段，未注意相關道路規範，違背注意義務，致肇事造成被
    害人死亡結果，過失程度非輕，雖非如故意行為之惡性重大
    ，但被告對於本案車禍之發生，確實具有前揭過失，並造成
    被害人死亡之悲劇，被害人家屬之精神、心理亦因之受嚴重
    創傷，內心之悲痛、遺憾，經久難以平息、彌補，兼衡被告
    之過失程度、肇事之情節，及被告犯罪後坦承犯行，知所悔
    悟之犯後態度，及已與被害人家屬達成和解，有屏東縣潮州
    鎮調解委員會調解書1 份可憑（見100 年度相字第396 號卷
    第68頁），獲得被害人家屬之諒解等一切情狀，量處如主文
    所示之刑，並諭知易科罰金之折算標準。
據上論斷，應依刑事訴訟法第273 條之1 第1 項、第299 條第1
項前段，刑法第276 條第2 項、第41條第1 項前段、第62條前段
，刑法施行法第1 條之1 ，判決如主文。
本案經檢察官潘國威到庭執行職務。
中    華    民    國   100    年    11    月    3    日
                  刑事第一庭    法  官  蕭筠蓉
以上正本證明與原本無異。
如不服本判決應於收受判決後10日內向本院提出上訴書狀，並應
敘述具體理由；其未敘述上訴理由者，應於上訴期間屆滿後20日
內向本院補提理由書（均須按他造當事人之人數附繕本）「切勿
逕送上級法院」。
中    華    民    國   100    年    11    月    7     日
                                書記官  張語恬
中華民國刑法第276條
因過失致人於死者，處2 年以下有期徒刑、拘役或2 千元以下罰
金。
從事業務之人，因業務上之過失犯前項之罪者，處5 年以下有期
徒刑或拘役，得併科3 千元以下罰金。